【裁判字號】    98,交簡上,1
【裁判日期】    980707
【裁判案由】    過失傷害
【裁判全文】
臺灣雲林地方法院刑事判決             98年度交簡上字第1號
上訴人  即
被      告  甲○○
上訴人  即
被      告  乙○
上  一  人
輔  佐  人  丙○○
上列上訴人因過失傷害案件，不服本院虎尾簡易庭中華民國97年
12月15日97年度港交簡字第110 號刑事簡易判決（檢察官聲請簡
易判決處刑案號：97年度偵字第2232、2342號），提起上訴，本
院第二審合議庭判決如下：
    主  文
上訴駁回。
甲○○、乙○均緩刑貳年。
    事實及理由
一、犯罪事實：
    甲○○於民國97年2 月17日下午3 時40分許，騎乘車牌號碼
    GIS-067 號重型機車，沿雲林縣口湖鄉○○村○○道路由東
    往西方向行駛，本應注意在未劃分向線或分向限制線之道路
    ，應靠右行駛，會車並應保持安全間隔，而依當時天候晴、
    日間自然光線、柏油道路乾燥無缺陷、無障礙物，並無不能
    注意之情事，竟疏未注意及此，適有亦疏未注意靠右行駛、
    保持安全會車間隔之乙○騎乘車牌號碼MHB-739 號重型機車
    ，沿上開防汛道路由西往東方向駛來，因閃避不及而於道路
    中心處對撞後，乙○及甲○○均人車倒地，乙○受有頭部外
    傷併臉部撕裂傷、左股骨骨折及左鎖骨骨折之傷害，甲○○
    則受有左足壓砸傷併皮膚壞死、肌腱暴露之傷害。
二、認定犯罪事實所憑之證據及理由：
  (一)證據能力部分：
    按被告以外之人於審判外之陳述，雖不符前4 條之規定，而
    經當事人於審判程序同意作為證據，法院審酌該言詞陳述或
    書面陳述作成時之情況，認為適當者，亦得為證據。刑事訴
    訟法第159 條之5 第1 項定有明文。經查：被告及檢察官就
    本判決所引用之下列證據，於本院均同意作為證據使用，且
    本院審酌此等證據資料作成或取得之狀況，均無非法或不當
    取證之情事，亦無顯不可信之情況，故認為適當而均得作為
    證據。是前開證據，依刑事訴訟法第159 條之5 之規定，均
    具有證據能力，先予敘明。
  (二)證明力部分：
  上開犯罪事實，業據被告甲○○、乙○於警詢、偵查及本院
    審理時坦白承認，核與乙○、甲○○於警詢時以告訴人身分
    所為之指述相符，復有道路交通事故調查報告表(一)及(二)、現
    場圖及現場照片30幀、長庚紀念醫院嘉義分院診斷證明書3
    紙、長庚紀念醫院嘉義分院98年3 月11日 (98) 長庚院嘉字
    第00276 號函附卷可資佐證（見警卷第1 至11頁、第13至24
    頁、他字卷第6 至10頁、第33至35頁），足認被告甲○○、
    乙○之自白與事實相符，應可採信。
  按汽車除行駛於單行道或指定行駛於左側車道外，在未劃分
    向線或分向限制線之道路，應靠右行駛。又汽車交會時，會
    車相互之間隔不得少於半公尺。道路交通安全規則第95條第
    1 項前段、第100 條第5 款分別定有明文。被告甲○○、乙
    ○領有駕駛執照，對於上開規則自有所了解，本件車禍發生
    地點之路面寬僅3.9 公尺，並未劃設分向線或分向限制線，
    此有現場圖在卷可稽（見警卷第9 頁），被告行駛於狹窄之
    防汛道路，本均應靠右行駛，並於會車時保持半公尺以上之
    間隔，而依肇事當時為天候晴、夜間有照明、柏油路面乾燥
    無缺陷、無障礙物等情，有道路交通事故調查報告表(一)可憑
    （見警卷第10頁），客觀上並無不能注意之情事，被告甲○
    ○、乙○均疏未注意及此，顯有過失，並致彼此受有前揭傷
    害，被告甲○○、乙○上開過失行為與彼此受傷之結果間有
    相當因果關係。又本案經送請臺灣省嘉雲區車輛行車事故鑑
    定委員會鑑定，結果亦認：「甲○○駕駛普通重機車與乙○
    駕駛普通重機車，行經未劃標線狹路，會車互未保持安全間
    隔，導致二車車頭於道路中心附近碰撞肇事，應同為肇事原
    因。」有該會97年6 月25日嘉雲鑑970331字第0975801929號
    函1 件附卷可參（見偵卷第6 至7 頁）。
  經本院向雲林縣警察局交通警察隊北港小隊函詢被告二人之
    自首情形，該隊雖函覆本院：警員前往乙○就醫之醫院處理
    時乙○在場，並當場承認為肇事人；甲○○於當場未承認，
    至醫院詢問時有承認肇事等語，此有被告自首情形紀錄表在
    卷足佐（見本院卷第58頁），然被告乙○於警詢時係供稱：
    「我當時已不醒人事，不清楚何人將我送醫，何人報案。」
    ；甲○○亦供稱：「（警方到達現場時詢問你有無與對方發
    生撞擊，你為何說沒有和對方發生撞擊？）當時我有撞擊到
    頭部，模模糊糊記不清事情發生情形，所以我才說沒有，住
    院後我才慢慢想起來，有和對方發生撞擊。」等語，有被告
    之警詢筆錄附卷可證（見警卷第2 、7 頁），是依被告乙○
    之上開供述，警員既於得知被告乙○為車禍之肇事者，而前
    往醫院詢問時，被告乙○始向警員供認其為車禍之肇事者，
    即與自首之要件有違。另依被告甲○○之前揭供述，其於警
    員至現場處理時否認肇事，亦與自首之要件不符，是本件被
    告甲○○及乙○均不符合自首之情形，附此敘明。
  綜上所述，本件事證明確，被告甲○○、乙○過失傷害犯行
    堪以認定，應予依法論科。
三、論罪科刑之理由：
  (一)核被告甲○○、乙○所為，均係犯刑法第284 條第1 項過失
    傷害罪。
  (二)原審依據上開事證予以論科，適用刑法第284 條第1 項前段
    、第41條第1 項前段，刑法施行法第1 條之1 第1 項、第2
    項前段之規定，並審酌被告甲○○、乙○騎乘機車於狹窄之
    防汛道路上，均未注意靠右行駛，保持安全之會車間隔，導
    致本件車禍之發生，並使對方受有前揭傷害，對於車禍之發
    生均有過失；又被告乙○並無任何前科，被告甲○○於5 年
    以內亦未受刑之宣告，此有臺灣高等法院被告前案紀錄表2
    份附卷可稽（見本院卷第2 、4 頁），足見被告平日均素行
    良好等一切情狀，各量處被告拘役50日，並諭知易科罰金之
    折算標準，核無不合，上訴人即被告2 人上訴仍執陳詞，請
    求從輕量刑，為無理由，均應予駁回。
  (三)本院審玓被告2 人於本院審理中已達成和解，而被告乙○並
    無任何前科，被告甲○○於5 年以內亦未受刑之宣告，均已
    如前述，足見被告平日均素行良好，犯後並深表悔悟，僅係
    因一時失慮致罹刑典，且被告2 人均已年邁，被告甲○○為
    獨居老人，有證明申請書、戶籍謄本在卷可參（見本院卷第
    74 、76 頁），被告乙○因車禍受傷，目前仍不良於行，需
    使用助行器，亦有長庚紀念醫院嘉義分院98年3 月11日
     (98) 長庚院嘉字第00276 號函附卷可資佐證（見本院卷第
    80頁），被告2 人處境堪憐，是經此偵、審程序之教訓，當
    知所警惕，信無再犯之虞，本院以為所宣告之刑以暫不執行
    為適當，均併予宣告緩刑2 年，以啟自新。
四、應適用之法條：
    依刑事訴訟法第455 條之1 第3 項、第369 條第1 項、第36
    4 條、第299 條第1 項前段，刑法第284 條第1 項前段、第
    41條第1 項前段、第74條第1 項第1 款、第2 款，刑法施行
    法第1 條之1 。
本案經檢察官陳文哲到庭執行職務。
中    華    民    國    98    年    7     月     7    日
                    交通法庭  審判長法  官   王聰明
                                    法  官   藍家偉
                                    法  官   吳錦佳
以上正本證明與原本無異。
本件不得上訴。
                                    書記官  謝璧卉
中    華    民    國    98    年    7     月     7    日
附錄本案論罪科刑條文：
刑法第284條
因過失傷害人者，處6 月以下有期徒刑、拘役或5 百元以下罰金
，致重傷者，處1 年以下有期徒刑、拘役或5 百元以下罰金。
從事業務之人，因業務上之過失傷害人者，處1 年以下有期徒刑
、拘役或1 千元以下罰金，致重傷者，處 3 年以下有期徒刑、
 拘役或 2 千元以下罰金。


司法院資訊處製作；財團法人民間司法改革基金會備份。
